【裁判字號】    99,上訴,1700
【裁判日期】    991123
【裁判案由】    妨害性自主
【裁判全文】
臺灣高等法院臺中分院刑事判決        99年度上訴字第1700號
上  訴  人  臺灣苗栗地方法院檢察署檢察官
上  訴  人
即  被  告  乙○○
選任辯護人  蔡鎮隆律師
上列上訴人等因被告妨害性自主案件，不服臺灣苗栗地方法院99
年度訴字第145號中華民國99年5月27日第一審判決（起訴案號：
臺灣苗栗地方法院檢察署98年度偵字第5823號），提起上訴，本
院判決如下：
    主  文
原判決撤銷。
乙○○對於未滿十四歲之女子為性交，貳罪，各處有期徒刑參年
貳月，應執行有期徒刑參年陸月。
    事  實
一、乙○○於民國98年間，擔任苗栗縣某國小社團之指導老師，
    明知該社團成員Ａ女（代號00000000A，年籍資料均詳卷，
    下稱Ａ女）為未滿14歲之女子，竟基於與之性交之犯意，先
    於98年5月24日11時許，在其位於桃園縣龜山鄉○○○○路
    278巷8號6樓之租屋處，以其陰莖插入Ａ女陰道之方式，對
    於Ａ女為性交一次；繼於同日16時許，另行起意，在苗栗縣
    竹南鎮○○○路181號「○○○汽車旅館」507號房間內，再
    以其陰莖插入Ａ女陰道之方式，對於Ａ女為性交一次。
二、案經Ａ女之母訴由苗栗縣警察局頭份分局報告臺灣苗栗地方
    法院檢察署檢察官偵查起訴。
    理  由
壹、程序部分：
    按被告以外之人於審判外之陳述，雖不符刑事訴訟法第159
    條之1至之4之規定，而經當事人於審判程序同意作為證據，
    法院審酌該言詞陳述或書面陳述作成時之情況，認為適當者
    ，亦得為證據；當事人、代理人或辯護人於法院調查證據時
    ，知有刑事訴訟法第159條第1項不得為證據之情形，而未於
    言詞辯論終結前聲明異議者，視為有前項之同意，同法第
    159條之5定有明文。本案於本院審理時，檢察官、被告及辯
    護人就提示之各項證據，均表示無意見。本院審酌下列引用
    之各項證據作成時，並無不當違法之情形，認為以之作為判
    決之證據，亦屬適當，是依上開規定，該等證據均具有證據
    能力，合先敘明。
貳、實體部分：
一、訊據上訴人即被告乙○○，對於前揭犯罪事實於偵、審中坦
    白認罪（他卷第70-72頁、原審卷第47頁反面、本院卷第33
    頁反面），核與證人即被害人Ａ女於偵查中之證述及證人吳
    玉美於警詢中之證述各情相符（他卷第4-5頁、第60-62頁）
    ，並有Ａ女之戶籍謄本、性侵害事件驗傷診斷書各1份（偵
    卷第26頁）、「○○○汽車旅館」住房資料1份、房間照片
    10張（他卷第13-14頁、偵卷第16-20密封袋）、電腦即時通
    軟體聊天對話紀錄列印資料1份（他卷第16-57頁）附卷可證
    。本案事證明確，被告之犯行，洵堪認定。
二、核被告所為，係犯刑法第227條第1項對於未滿14歲之女子為
    性交罪。被告二次犯行，間隔五小時，地點不同，顯係基於
    各別犯意所為，應分論併罰。被告於二次性交前，對Ａ女有
    預備性交前之猥褻行為，均為其後之性交行為所吸收，不另
    論罪。
三、原審認被告事證明確，犯行堪以認定，予以論罪科刑，固非
    無見。惟按刑法第59條之酌量減輕其刑，必須犯罪另有特殊
    之原因與環境等等，在客觀上足以引起一般同情，認為即予
    宣告法定低度刑期猶嫌過重者，始有其適用(最高法院45年
    台上字第1165號判例、94年度台上字第1804號判決意旨參照
    ) 。查被告受聘為某國小社團之指導老師，對於指導之社團
    成員A女，除負責傳授技藝之外，其身為指導老師，對於學
    生之A女，亦負有照顧、保護之責，乃竟不顧師生倫理分際
    ，以而立之年的老師身分，對於未滿14歲之學生A女，二次
    與之性交，敗壞師道，對於年少A女，所造成之身心傷害，
    將終生難以抹滅，以其犯罪之情狀，在客觀上難認足以引起
    社會上一般人之同情，尚無情堪憫恕可言。至被告素行正當
    ，犯後認罪，並與被害人達成和解，賠償損害，態度良好等
    情，亦僅可為法定刑內科刑之審酌情狀，尚非其犯罪有特殊
    之原因與環境。參諸前揭最高法院判例、判決意旨，難認被
    告有可憫恕之處。原判決從刑罰謙抑性、被害人之心理健康
    、保護相同案件被害人之權益等角度論述，認被告之犯罪，
    情堪憫恕，依刑法第59條酌減其刑，並予緩刑之宣告，依前
    所述，尚有未洽。檢察官提起上訴，以量刑應符比例原則、
    被告犯罪有何情堪憫恕之處、合意性交之刑度已考量其手段
    平和性等情，指摘原判決依刑法第59條酌減其刑，有適用法
    則不當之處，即為有理由。被告上訴，請求從輕量處，雖無
    理由，但檢察官上訴既有理由，原判決自無可維持，應將原
    判決撤銷改判。爰審酌被告身為被害人之社團指導老師，罔
    顧法律及師生分際，同日而為兩次性交行為，敗壞倫常，有
    損師道，對於被害人身心傷害非輕，及其素行良好，坦承犯
    行，並與被害人和解，賠償新台幣50萬元，態度尚佳等一切
    情狀，分別量處如主文第二項所示之刑，並依法定其應執行
    刑。
據上論斷，應依刑事訴訟法第369條第1項前段、第364條、第299
條第1項前段，刑法第227條第1項、第51條第5款，判決如主文。
本案經檢察官甲○○到庭執行職務。
中    華    民    國     99     年     11   月   23   日
            刑事第十一庭  審判長法  官  郭  同  奇
                                法  官  陳  慧  珊
                                法  官  洪  曉  能
以上正本證明與原本無異。
如不服本判決應於收受送達後十日內向本院提出上訴狀，其未敘
述上訴之理由者並得於提起上訴後十日內向本院補提理由書（均
須按他造當事人之人數附繕本）「切勿逕送上級法院」。
                                書記官  林  明  冬

中    華    民    國     99     年     11   月   23   日

附錄論罪科刑法條：
刑法第227條第1 項
對於未滿14歲之男女為性交者，處3 年以上10年以下有期徒刑。

司法院資訊處製作；財團法人民間司法改革基金會備份。
